【裁判字號】    97,聲,281
【裁判日期】    970429
【裁判案由】    聲請法官迴避
【裁判全文】
臺灣高雄地方法院刑事裁定               97年度聲字第281號
    聲  請  人
    即自 訴 人  甲○○
上列聲請人因本院97年度自字第8 號妨害自由等案件，聲請法官
迴避，本院裁定如下：
    主  文
聲請駁回。
    理  由
一、聲請意旨如附件聲請法官迴避書狀所載。
二、按刑事訴訟法第18條第2 款規定，得聲請法官迴避原因之所
    謂「足認法官執行職務有偏頗之虞者」，係指以一般通常之
    人所具有之合理觀點，對於該承辦法官能否為公平之裁判，
    均足產生懷疑；且此種懷疑之發生，存有其客觀之原因，而
    非僅出諸當事人自己主觀之判斷者，始足當之，至於訴訟上
    之指揮乃專屬於法院之職權，當事人之主張、聲請，在無礙
    於事實之確認以及法的解釋，適用之範圍下，法院固得斟酌
    其請求以為訴訟之進行，但仍不得以此對當事人之有利與否
    ，作為其將有不公平裁判之依據，更不得以此訴訟之進行與
    否而謂有偏頗之虞聲請法官迴避，最高法院79年度台抗字第
    318 號判例可資參照。因此，所謂有偏頗之虞者，係指法官
    對於訴訟事件有特別利害關係或與被告、被害人之一造有密
    切之交誼，具有故舊恩怨或其他情形，客觀上足認其為不公
    平之審判而言，並須有具體事實，足認為其執行職務，確有
    偏頗之情形，若僅出於私意之推測，或對於法官之指揮訴訟
    、證據調查、訊問方法或強制處分權之行使有所不滿，均不
    足指為執行職務有偏頗之虞之具體事實。
三、經查，依本件聲請人即自訴人甲○○上開書狀所載內容之形
    式觀之，並未具體指明本院97年度自字第8 號妨害自由等案
    件之承辦法官於執行職務有偏頗之虞，亦無釋明該案之承辦
    法官對於訴訟事件有何特別利害關係或與被告有何密切之交
    誼，具有故舊恩怨或其他情形之事實，客觀上足認其執行職
    務，確有偏頗之情形。此外，本院調閱該案卷宗後，尚查無
    承辦法官於執行該案之職務時有何偏頗之處，是本件聲請人
    前開聲請法官迴避之事由，並非存有客觀具體事實足認該合
    議庭法官執行職務有偏頗之情形，聲請人指摘法官執行職務
    有偏頗之虞，為無理由，應予駁回。至於聲請人因構成律師
    法第4 條第1 項第4 款不得充任律師之要件，並自民國92年
    7 月10日起停止執行職務之情形與刑事訴訟法第319 條第2
    項規定之適用有無關連，乃屬法律之爭議，尚與「得聲請法
    官迴避原因」無涉，附此敘明。
四、依刑事訴訟法第21條第1 項，裁定如主文。
中    華    民    國    97    年    4     月    29    日
                  刑事第三庭    審判長法  官  蔡國卿
                                      法  官  蔡書瑜
                                      法  官  何佩陵
以上正本證明與原本無異。
如不服本裁定，應於收受送達後5 日內向本院提出抗告狀。
中    華    民    國    97    年    4     月    29    日
                                      書記官  鍾淑美


司法院資訊處製作；財團法人民間司法改革基金會備份。
